臺灣高等法院臺南分院刑事判決　　　九十一年度上易字第七九三號　Ａ
　　　上　訴　人
　　　即　被　告　乙　○　○
右上訴人因傷害案件，不服臺灣臺南地方法院九十一年度易字第三二九號中華民國九
十一年五月二十二日第一審判決（起訴案號：臺灣臺南地方法院檢察署九十一年度偵
字第九三號），提起上訴，本院判決如左：
      主      文
上訴駁回。
      事      實
一、乙○○前於民國（下同）八十八年間因傷害甲○○案件，經臺灣高等法院臺南分
    院判處有期徒刑三月確定，於八十八年八月十七日執行完畢。猶不知悔改，復於
    八十九年九月十三日二十三時許，因不滿甲○○在法院作證，使其遭受判刑，遂
    打電話佯稱欲償還借款，邀甲○○至臺南縣佳里鎮仁愛國小見面，雙方見面時，
    乙○○就甲○○至法院作證乙○○傷害甲○○之乾爹鄭學富一事，質問甲○○後
    ，竟隨即基於傷害人身體之犯意，自口袋取出厚度約五公分之四方形木頭，持該
    木頭及以拳頭毆打甲○○之身體各處，致甲○○受有左頭頂部瘀腫二×二公分一
    處、右頭頂部瘀腫二×一．五公分一處、後頭部瘀腫一．五×一．五公分一處、
    胸部瘀腫四×三．五公分一處、腹部瘀腫二×一．五公分、九．五×四．五公分
    、四．五×二．五公分、四×三．五公分、九×七．五公分、三．五×二公分六
    處及背部瘀腫二．五×二公分、四×二．五公分、三×一．五公分、四×三公分
    、二×二公分、二．五×一．五公分六處之傷害。
二、案經甲○○訴由臺南縣警察局佳里分局報請臺灣臺南地方法院檢察署檢察官偵查
    起訴。
      理      由
一、上訴人即被告乙○○於原審否認有何上揭傷害犯行，並辯稱：當日未約告訴人甲
    ○○外出，我未曾去過仁愛國小，也未傷害告訴人；當日倘我果真毆打告訴人十
    多分鐘，應該會有人看到，且告訴人應該去報警；又本件與前案是一起的，是在
    地上拉扯，告訴人因而受傷云云（見原審卷第二八、六一頁）。經查：
    (一)右揭事實，業據告訴人甲○○於警訊及原審偵審中指訴綦詳，並有十全診所於
      八十九年九月十四日出具之診斷證明書一件在卷可稽（見警卷第七頁）；且依
      上開診斷證明書所載告訴人所受傷害之部位，核與告訴人於原審調查時所證述
      遭被告自口袋取出厚度約五公分之四方形木頭及拳頭毆打其頭部、背部、胸部
      ，成傷等下手部位吻合（見原審卷第三○頁）；參以原審向十全診所函詢告訴
      人於八十九年九月十四日之看診情形，經該診所函覆稱：「(一)甲○○於八十九
      年九月十四日下午七時前往該診所看診，主訴遭他人用拳頭毆打頭部、胸部、
      腹部及背部多處，並遭他人用木柴擊打胸部、腹部及背部，病人感覺頭痛、眩
      暈及胸部、腹部與背部疼痛，身體檢視結果發現頭部、胸部、腹部與背部有多
      處瘀腫，傷口如診斷證明書所載。．．．」等情，此有十全診所十全成字第○
      九一○○七號函文暨所附病歷在卷可佐（見本院卷第四八至五三頁），足見告
      訴人於受傷隔日前往該診所就診時所主訴之病情概要及受傷經過情節，與其於
      相隔五個多月後迭次警偵審訊中所指訴之情節大致相符。再酌以參諸告訴人所
      受之傷勢，遍及頭部、胸部、腹部及背部各處觀之，應非告訴人自己不小心撞
      跌所受之傷害，縱係告訴人欲誣陷被告而自傷，衡情亦無自傷多處之理。況被
      告前於八十九年五月十五日確曾因不滿告訴人告訴其傷害案件，致其被判刑確
      定，而持水果刀向告訴人恐嚇稱：「要殺死你」等語，經告訴人乾爹鄭學富出
      面勸阻，被告又另基於傷害犯意，以該水果刀劃傷鄭學富，且被告所為上開犯
      行，亦據告訴人於原審法院審理時證述明確，有該案刑事判決書一件附卷可參
      （見本院卷第一九至二○頁之本院八十九年度易字第二一○三號刑事判決書）
      ，益徵告訴人指述「被告不滿我在法院作證被告殺傷我乾爹，才藉詞約我外出
      ，趁機毆打我」等情非虛。
    (二)雖被告辯稱：告訴人未立刻報警云云，然告訴人於本院陳稱：以前被告毆打我
      ，我至派出所報警時，警員都要我先去驗傷，故發生本件事故時，我就先去驗
      傷，等過了快半年，因被告還是未償還欠款，我才告被告等語（見原審卷第三
      ○至三一頁），是縱告訴人基於其他考量，未於案發當時立刻報警，亦無解於
      被告有傷害告訴人之事實；又本件案發時間、地點係深夜十一時許之國小校園
      ，衡諸常情，本為人跡罕至之地，自不得以無人看見案發經過，即遽認被告未
      為本件犯行；被告雖另辯稱：本案與前案係一起的云云，惟被告傷害告訴人之
      前案係因告訴人於八十九年五月十九日前往被告住處，向被告催討債款，被告
      因而心生不滿，乃持路邊拾得之石塊及木杆毆打告訴人，此有原審法院九十年
      度易字第三六九號刑事判決一件在卷可考（見原審卷第二一頁），是被告於前
      案，係因告訴人向其討債始起傷害告訴人之意，而本件係被告不滿告訴人至法
      院作證其殺害告訴人乾爹而引起，依前開所述，被告傷害告訴人乾爹之時間係
      在八十九年五月十五日，與前案被告傷害告訴人之八十九年五月十九日僅相隔
      四日，是被告傷害告訴人乾爹之案件應尚未在原審法院審理中，尚難認被告於
      前案傷害告訴人之際，即有告訴人至原審法院作證，將再予傷害之意圖，故被
      告犯下本件傷害犯行，應係在前案發生後，被告傷害告訴人乾爹之案件於原審
      法院審理中，因告訴人在原審法院為不利於其之證述，始另行起意傷害告訴人
      ，是被告為本案犯行及前案犯行，並非基於概括犯意而為，無成立連續犯之裁
      判上一罪之餘地。
    綜上所陳，相互參究，故被告上開所辯，顯係事後卸責之詞，委無足採。其事證
    明確，犯行堪以認定。
二、核被告乙○○傷害人之身體，所為係犯刑法第二百七十七條第一項之傷害罪。又
    被告有如事實欄所載之前案科刑及執行紀錄，有卷附台灣高等法院被告全國前案
    紀錄表可按，其受有期徒刑之執行完畢，五年以內再犯有期徒刑以上之罪，為累
    犯，應依刑法第四十七條之規定加重其刑。
三、原審認被告之罪證明確，因予適用刑法第二條第一項前段、第二百七十七條第一
    項、第四十一條第一項前段，罰金罰鍰提高標準條例第一條前段、第二條等規定
    ，並審酌被告於八十七年間起即一再傷害告訴人，此有卷附刑事判決可稽（見原
    審卷第一四至二一頁），惡性非輕，告訴人所受傷害程度、被告傷害之手段、犯
    罪後之態度及迄未獲得告訴人諒解等一切情狀，量處被告有期徒刑四月。又被告
    行為後，刑法第四十一條業於九十一年一月十日公布修正，並於同年月十二日生
    效，將易科罰金之範圍由三年以下有期徒刑之罪，擴大為五年以下有期徒刑之罪
    ，比較新舊法結果，對被告並無不同，爰依裁判時之新法，諭知易科罰金之折算
    標準。本院經核原判決認事用法及量刑，俱無不合。被告未具理由提起上訴空言
    不服，為無理由，應予駁回。被告經合法傳喚，無正當理由不到庭，不待其陳述
    逕行判決。
據上論斷，應依刑事訴訟法第三百六十八條、第三百七十一條，判決如主文。
本案經檢察官邱克斌到庭執行職務。
中    華    民    國      九十一      年      八      月      二十七    日
                                  臺灣高等法院臺南分院刑事第五庭
                                      審判長法官  鄭    文    肅
                                            法官  黃    三    哲
                    法官  王    浦    傑
右正本證明與原本無異。
不得上訴。
                                      法院書記官  蔡    振    豐
中    華    民    國      九十一      年      八      月      二十九    日
附錄：本判決論罪科刑法條
刑法第二百七十七條第一項
 (普通傷害罪)
傷害人之身體或健康者，處三年以下有期徒刑、拘役或一千元以下罰金。
